Minutes et répertoires du notaire Germain ANGOT, 5 juillet 1701 - 27 mars 1724 (étude XII)
Archives nationales
Minutes et répertoires du notaire Germain ANGOT (étude XII)
5 juillet 1701 - 27 mars 1724
MC/ET/XII/262 - MC/ET/XII/589, MC/RE/XII/7
Etude XII; Angot, Germain
Archives nationales de France
Minutes et répertoires: la loi 2008-696 du 15 juillet 2008 relative aux archives a fixé à 75 ans à compter de la date de l'acte, ou à 25 ans à compter de la date du décès de l'intéressé si ce délai est plus bref, le délai de communication des minutes et répertoires des notaires; ce délai est porté à 100 ans à compter de la date de l'acte si le document se rapporte à un mineur (code du Patrimoine, articles L213-2, 4e d et 5e).
Autres documents de l'étude (dossiers de clients, comptabilité...): s'agissant d'archives privées, ces documents sont communicables selon les modalités fixées par le déposant ou le donateur.
Certains documents ne sont pas accessibles en raison de leur mauvais état de conservation.
Versement
Accès aux instruments de recherche de tous les notaires de l’étude XII
Archives de l'étude XII
- Minutes de Germain ANGOT, 13 février 1685 - 1771; MC/ET/XII/262 - MC/ET/XII/589
  - Minutes concernant le syndicat de l'Ile Notre-Dame (délibérations). 1685, 13 février - 1707, 13 juillet, 13 février 1685 - 13 juillet 1707; MC/ET/XII/262
    Informations complémentaires:
    Délibérations des syndics directeurs et propriétaires de l'Ile Notre-Dame. Claude Monnerat puis Germain Angot, notaires..
    Informations concernant le classement:
    Le niveau inférieur de description, quand il existe, correspond aux minutes d'actes. Toutes les minutes ne sont pas forcément décrites une à une. Les descriptions de ces minutes sont plus ou moins détaillées.
    délibération
  - Minutes. 1701, 5 juillet - septembre, 5 juillet - septembre 1701; MC/ET/XII/265
    Attention: acte(s) coté(s) en Réserve
    - Devis et marché entre Nicolas Berthier, Isidore Châtelain, experts et entrepreneurs en maçonnerie, Pierre Convers, maître maçon, et les marguilliers de la paroisse Saint-Louis-en-l'Ile, pour les ouvrages de maçonnerie nécessaires à l'agrandissement de l'église Saint-Louis-en-l'Ile à Paris, selon les dessins de Pierre Bullet, architecte du roi., 8 juillet 1701; MC/RS//200
      Marché et devis pour la construction de trois arcades pour le prolongement d'un côté de la nef de l'église Saint-Louis-en-l'Ile. P.J.: Plan de l'église avec une retombe.
      Cote originelle du document:
      MC/ET/XII/265
      Informations concernant le classement et la cotation du document:
      Acte coté en Réserve.
      Origine de l'information:
      Catalogue de la Réserve du Minutier central, 1984-1988 (dactylogramme entièrement dématérialisé; voir contexte dans le Plan d’orientation général - Notaires de Paris, guides thématiques du Minutier).
      Date de création de la notice: 2002
      Date de révision: 2011
      marché; Saint-Louis-en-l'Ile (église); Bullet, Pierre (1639?-1716?); Convers, Pierre; Berthier, Nicolas; Chatelain, Isidore; chef d'entreprise; maçon; architecte
    - Bail à Laurent Florat, marchand orfèvre, rue de la Fromagerie., 30 juillet 1701; MC/ET/XII/265
      Artisans XVIIIe siècle, par M. Rambaud et C. Grodecki, 1956-1977 ( fichier papier entièrement dématérialisé; voir contexte dans le Plan d’orientation général - Notaires de Paris, guides thématiques du Minutier).
      Date de création de la notice: 2010
      Date de révision: 2011-2012
      bail; Florat, Laurent
    - Signature de Marie François Jeanne dit de Loir, maître peintre, rue des Deux-Ponts, au contrat de mariage d'Etienne Hardouin, maître écrivain juré., 4 août 1701; MC/ET/XII/265
      contrat de mariage; Jeanne dit de Loir, Marie François; Hardouin, d'Etienne; Loier, Jeanne
    - Quittance de Nicolas Berthier, rue Neuve Saint-Roch, Isidore Chastelain, rue de la Vieille Monnaie, Pierre Convers, rue Saint-Louis, tous entrepreneurs de bâtiments, de la somme de 1500 l. pour les travaux faits à l'église Saint-Louis-en-l'Ile., 19 août 1701; MC/ET/XII/265
      Histoire de l'art, 1700-1750, études XI et XII (344 actes), par Mireille Rambaud, 1964-1966 (fichier papier entièrement dématérialisé; voir contexte dans le Plan d’orientation général - Notaires de Paris, guides thématiques du Minutier).
      Date de création de la notice: 2004
      Date de révision: 2010
      quittance; Saint-Louis (rue); Saint-Louis-en-l'Ile (église); Saint-Roch (rue); Vieille-Monnaie (rue de la); Berthier, Nicolas; Chastelain, Isidore; Convers, Pierre; chef d'entreprise
    - Mariage de Jacques Bouï, maçon au Cimetière Saint-Jacques., 21 août 1701; MC/ET/XII/265
      contrat de mariage; Bouï, Jacques
    - Liquidation et délaissement des enfants Lambert de Thorigny, concernant la succession d'Alexandre Bontemps, leur grand-père paternel, valet de chambre du roi., 7 septembre 1701; MC/ET/XII/265
      Les valets de chambre du roi au XVIIe siècle (102 actes), par Mathieu Da Vinha, 2003 (base de données migrée: voir contexte dans le Plan d’orientation général - Notaires de Paris, guides thématiques du Minutier).
      Date de création de la notice: 2006
      liquidation; cession; Lambert de Thorigny (enfants); Bontemps, Alexandre; officier de la Chambre du roi (Ancien Régime)
    - Cautionnement par Daniel Léger, marchand orfèvre, rue de Lamoignon., 7 septembre 1701; MC/ET/XII/265
      cautionnement; Léger, Daniel
    - Cautionnement par Jacques Baltazard Delafeuille, architecte, rue des Barrées., 17 septembre 1701; MC/ET/XII/265
      Delafeuille, Jacques Baltazard
  - Minutes. 1701, octobre - 1701, décembre, octobre 1701 - décembre 1701; MC/ET/XII/266
    - Quittance de Nicolas Berthier, Isidore Chastelain et Pierre Convers, tous entrepreneurs de bâtiments, de la somme de 2100 l. en déduction du prix de marché fait le 8 juillet 1701, pour les travaux faits par eux à l'église Saint-Louis-en-l'Ile., 18 octobre 1701; MC/ET/XII/266
      quittance; Saint-Louis-en-l'Ile (église); Berthier, Nicolas; Chastelain, Isidore; Convers, Pierre; chef d'entreprise
    - Bizet (Pierre) marchand joaillier rue Saint-Martin § Cautionnement par .., 5 novembre 1701; MC/ET/XII/266
      Bizet, Pierre
    - Legeret (Marin), maître menuisier, rue Saint-Louis § Inventaire après décès de .., 13 décembre 1701; MC/ET/XII/266
      inventaire après décès; Legeret, Marin
  - Minutes. 1702, janvier - 1702, février, janvier 1702 - février 1702; MC/ET/XII/267
    - Breton (Nicolas) serrurier à Jouy § bail à -, 12 janvier 1702; MC/ET/XII/267
      bail; Breton, Nicolas
    - Rivey (Gilles) architecte, entrepreneur de bâtiments rue Geoffroy § Abandonnement, 29 janvier 1702; MC/ET/XII/267
      Rivey, Gilles
    - Poitier (Jacques) maçon rue Neuve de Fourcy § testament d'Elisabeth Valentin, femme de .., 3 février 1702; MC/ET/XII/267
      testament; Poitier, Jacques
  - Minutes. 1702, mars - 1702, avril, mars 1702 - avril 1702; MC/ET/XII/268
    - Caillot (Simon) maître potier d'étain à Meaux § Obligation, 3 avril 1702; MC/ET/XII/268
      obligation; Caillot, Simon
    - MOLÉ (Jean Baptiste) huissier à cheval au Châtelet r. Saint-Martin par Saint-Jacques de la Boucherie § Cautionnement par Jean Baptiste MOLÉ envers Claude FORCADEL écuyer Sr de Ville bien conseiller du Roi ancien en sa cour des Aides commissaire et contrôleur gl des saisies réelles pour Michel PHILIPPES bourgeois de Paris fermier judiciaire d'une 1/2 de maison à Pantin saisie sur Pierre Duchesne avocat au parlement, 11 avril 1702; MC/ET/XII/268
      Fichier dit 'général' XVIIe-XVIIIe siècles, par le personnel du Minutier, 1954-1999 ( fichier papier entièrement dématérialisé; voir contexte dans le Plan d’orientation général - Notaires de Paris, guides thématiques du Minutier).
      Molé, Jean Baptiste
    - Roussin (Gilles) maître fayencier rue Saint-Jacques de la Boucherie § bail par .., 28 avril 1702; MC/ET/XII/268
      bail; Roussin, Gilles
  - Minutes. 1702, mai - 1702, juin, mai 1702 - juin 1702; MC/ET/XII/269
    - Estimation par Jacques Delajoue architecte, expert, juré du Roi, installé à Paris, d'une maison appartenant à monsieur Charlet, seigneur de Tournay, Ebly, etc., située à Paris, dans le cadre de sa vente., 2 mai 1702; MC/ET/XII/269
      acte de vente; Charlet (M.); Delajoue, Jacques; architecte
    - Delanoue (Bernard) maître Cartier et papetier rue des Deux Ponts § Mariage de .., 9 mai 1702; MC/ET/XII/269
      contrat de mariage; Delanoue, Bernard
    - Georget (Simon) maître serrurier rue Tirechappe § bail à .., 18 mai 1702; MC/ET/XII/269
      bail; Georget, Simon
    - De Louvain (Pierre) marchand joaillier rue Paulletiere, Ile-Notre-Dame § fondation d'une messe au Couvent des Ursulines par .., 21 mai 1702; MC/ET/XII/269
      De Louvain, Pierre
    - Monglas (Jean Pierre), maître peintre, sur le Pont Notre-Dame § transaction entre .. et sa mère infirme, 30 mai 1702; MC/ET/XII/269
      accord; Monglas, Jean Pierre
    - Bosseux (Louis) marchand joaillier rue de la Monnaie § Cautionnement par .., 6 juin 1702; MC/ET/XII/269
      Bosseux, Louis
    - Auger (François) maître menuisier à Paris § Cautionnement pour .., 20 juin 1702; MC/ET/XII/269
      Auger, François
  - Minutes. 1702, juillet - 1702, août, juillet 1702 - août 1702; MC/ET/XII/270
    - Transport de 3000 l. dus à Nicolas Berthier, Isidore Chastelain et Pierre Convers, maîtres maçons, entrrepeneurs de bâtiments à compte des ouvrages entrepris par eux pour l'église Saint-Louis-en-l'Ile., 4 juillet 1702; MC/ET/XII/270
      cession; Saint-Louis-en-l'Ile (église); Berthier, Nicolas; Chastelain, Isidore; Convers, Pierre; chef d'entreprise; maçon
    - Levicomte (Louis) maître fondeur rue des Filles-Dieu § Cautionnement par la veuve de -, 10 juillet 1702; MC/ET/XII/270
      Levicomte, Louis
    - Bosseux (Louis) marchand joaillier rue de la Monnaie § Cautionnement par .., 14 juillet 1702; MC/ET/XII/270
    - Navarois dit Varenne (Thomas) tapissier valet de Chambre de la rue de l'Université dame de Roussereau § transaction, 20 juillet 1702; MC/ET/XII/270
      accord; Navarois dit Varenne, Thomas
    - GARNIER de SALINS (Arnoul J.B) r. Portefoin par H.N.C des Champs § Mainlevée par Arnoul J.B GARNIER de SALINS, Nicolas DOUBLET de PERSAN cons. au parlement et Bonne Ursule GARNIER son ép. île N. D. r. Pouletières par Saint-Louis, Armande Marie GARNIER de SOULANGE fille majeure r. des 3 pavillons par Saint-Gervais et François VIDAUD bourg. de Paris r. Saint-Avoye procureur de Mathieu GARNIER de MONTEREAU, à Marie BRANCAS ép. du Duc de Brancas de toutes les saisies faites à leur requête., 24 juillet 1702; MC/ET/XII/270
      Garnier de Salins, Arnoul J.B
    - Doirat (Joseph) maçon rue Sainte-Marguerite § Marché (réparations)., 24 juillet 1702; MC/ET/XII/270
      marché; Doirat, Joseph
    - Mariage entre Dominique MAGNY, maître de l'Académie royale de danse et pensionnaire du roi, rue Saint-Louis, et Marguerite AUBOUIN, veuve de Jean VENARD, marchand bourgeois de Paris. Parmi les témoins: Claude Marc MAGNY, maître de danse du duc de Lorraine, fils de Dominique., 16 août 1702; MC/ET/XII/270
      Musique XVIIIe siècle, danseurs (1.088 actes), par Madeleine Jurgens, Mireille Rambaud, Valérie Brousselle, 1963, 1984-1996. Le fichier a été traité pour la partie 'danseurs'.(fichier papier entièrement dématérialisé; voir contexte dans le Plan d’orientation général - Notaires de Paris, guides thématiques du Minutier).
      Date de création de la notice: 2005
      contrat de mariage; Saint-Louis (rue); Magnie, Dominique; Aubouin, Marguerite; Venard, Jean; Magnie, Claude Marc; danseur; enseignant; commerçant
    - Quittance de 1000 l. reçue par Nicolas Berthier, Isidore Chastelain et Pierre Convers, maçons à compte des ouvrages faits et à faire à l'église Saint-Louis-en-l'Ile., 23 août 1702; MC/ET/XII/270
      quittance; Saint-Louis-en-l'Ile (église); Berthier, Nicolas; Chastelain, Isidore; Convers, Pierre; maçon
  - Minutes. 1702, septembre - 1702, décembre, septembre 1702 - décembre 1702; MC/ET/XII/271
    - Vente d'une maison à Robert CORNU, peintre de l'Académie de Saint-Luc à Vitry.., 1702; MC/ET/XII/271
      Pièces jointes: Etat des meubles, sujet de Pastorale. Tapisserie
      acte de vente; Vitry-sur-Seine (Val-de-Marne); Cornu, Robert; peintre
    - Transport de 4000 l. léguées à ladite fabrique par la dame Madeleine Courtin aux sieurs Nicolas Berthier, Isidore Chastelain et Pierre Convers, tous maçons, entrepreneurs, à la charge de continuer les ouvrages commencés par eux pour l'église Saint-Louis-en-l'Ile., 20 septembre 1702; MC/ET/XII/271
      cession; Saint-Louis-en-l'Ile (église); Berthier, Nicolas; Chastelain, Isidore; Convers, Pierre; Courtin, Madeleine; maçon; chef d'entreprise
    - Delaroque (Noël) maître maçon; rue de Longpont § Marche (réparations urgentes), 25 septembre 1702; MC/ET/XII/271
      marché; Delaroque, Noël
    - Dubuisson (François Guillaume) maître carreleur des bâtiments du Roi à Paris § Compte de la veuve de .., 6 octobre 1702; MC/ET/XII/271
      Dubuisson, François Guillaume
    - Cornu (Robert), peintre [de l'Académie de Saint-Luc], quai de Gesvres § Vente d'une maison à Vitry à .., 10 octobre 1702; MC/ET/XII/271
      acte de vente; Cornu, Robert
    - Vigné (Mathieu), maître peintre, rue Saint Louis Estime les tableaux § Inventaire, après décès de Pierre Savost, marchand joaillier (plusieurs tableaux, dits souvent 'mechants' petits tableaux, 2 décembre 1702; MC/ET/XII/271
      inventaire; Vigné, Mathieu; Savost, Pierre
    - De Vienne (Pierre) marchand lapidaire joaillier rue Saint Louis § Inventaire après décès de Marie Lohier, femme de .., 4 décembre 1702; MC/ET/XII/271
      inventaire; De Vienne, Pierre
    - Jacquin (Christophe) maître sculpteur [de l'Académie de Saint-Luc] sur le Pont Marie. § Accommodement, 12 décembre 1702; MC/ET/XII/271
      Jacquin, Christophe
  - Minutes. 1703, janvier - 1703, mars, janvier 1703 - mars 1703; MC/ET/XII/272
    - Legrand (Etienne) maître tourneur Grande rue du fg. Saint-Antoine § Convention, 10 janvier 1703; MC/ET/XII/272
      Legrand, Etienne
    - Voinchet (Joseph) maître tapissier rue Richelieu § bail à .., 20 janvier 1703; MC/ET/XII/272
      bail; Voinchet, Joseph
    - Brasset (Jean) maître menuisier rue Saint Louis § Mariage de .., 21 janvier 1703; MC/ET/XII/272
      contrat de mariage; Brasset, Jean
    - Richer (Michel) maître maçon; rue du Roi Doré § Quittance, 6 février 1703; MC/ET/XII/272
      quittance; Richer, Michel
    - Jolivet (Philippe) maître maçon, entrepreneur de bâtiments rue Saint-Denis § Société avec Pierre Couvers, maître maçon, pour achever les travaux de maçonnerie à l'hôtel des Mousquetaires, 10 février 1703; MC/ET/XII/272
      Jolivet, Philippe
    - Yvon (Etienne) entrepreneur de bâtiments du Roi rue Montmartre § désistement de bail par la veuve de .., 31 mars 1703; MC/ET/XII/272
      bail; Yvon, Etienne
  - Minutes. 1703, avril - 1703, juin, avril 1703 - juin 1703; MC/ET/XII/273
    - LEGERET (Guillaume) Maître menuisier Rue Saint Louis. § Consentement donné par la veuve de .., 14 avril 1703; MC/ET/XII/273
      Legeret, Guillaume
    - Bastier (Jean), marchand orfèvre joaillier, quai des Orfèvres § Transport de rente .., 24 avril 1703; MC/ET/XII/273
      transport de droits; Bastier, Jean
    - Gaillard (Jean), orfèvre joaillier, garde des pierreries du S.A.R. Madame, rue du Petit Lion § Mariage de .., 2 mai 1703; MC/ET/XII/273
      contrat de mariage; Gaillard, Jean
    - LECLERC (François) Maître Serrurier Rue des Coquilles § Renonciation de bail .., 12 mai 1703; MC/ET/XII/273
      bail; Leclerc, François
    - PETIT (Jacques) Maître Serrurier Paris § comparution, 14 mai 1703; MC/ET/XII/273
      Petit, Jacques
    - POTIER (Jacques) Maçon quai des ormes paroisse Saint-Paul. § Mariage de .., 27 mai 1703; MC/ET/XII/273
      contrat de mariage; Potier, Jacques
    - SERGENT (Antoine) batteur de Bronze - faubourg S/T/ Martin .. § Cautionnement donné par .., 12 juin 1703; MC/ET/XII/273
      Sergent, Antoine
    - Fresneau (Félix), orfèvre, pont Saint-Michel § Cautionnement donné par .., 13 juin 1703; MC/ET/XII/273
      cautionnement; Fresneau, Felix
    - HELIÉ (Louis) Maître Serrurier Rue des Lavandières § Cautionnement donné par .., 18 juin 1703; MC/ET/XII/273
      Helié, Louis
    - LAMBERT Claude Jean Baptiste (+) sr de Thorigny La Postolle et Sucy en Brie Président en la Chambre des Comptes § Nomination d'Alexandre LHUILLIER Bourgeois de Paris comme tuteur ordinaire des enfants de feu Claude Jean Baptiste LAMBERT, 21 juin 1703; MC/ET/XII/273
    - LHUILLIER Alexandre Bourgeois de Paris § Nomination de Alexandre LHUILLIER comme tuteur ordinaire des enfants de feu Claude Jean Baptiste LAMBERT, seigneur de Thorigny, 21 juin 1703; MC/ET/XII/273
    - LAMBERT (Claude Jean Baptiste) Seigneur de Thorigny, La Postolle et Sucy en Brie. Président en la Chambre des Comptes. § Inventaire après décès de Claude Jean Baptiste LAMBERT, 28 juin 1703; MC/ET/XII/273
      inventaire; Lambert, Claude Jean Baptiste
    - Inventaire après décès du Président de Thorigny., 28 juin 1703; MC/ET/XII/273
      Tapisseries.
      Mention dans le répertoire du notaire coté:
      MC/RE/XII/7
      inventaire après décès; Thorigny (16..-1703)
  - Minutes. 1703, juillet - 1703, septembre, juillet 1703 - septembre 1703; MC/ET/XII/274
    - AURY (Jacques) Horloger ordinaire du roi. Rue Saint-Antoine § Constitution de rente par la veuve de .., 7 juillet 1703; MC/ET/XII/274
      constitution de rente; Aury, Jacques
    - CHERBAUDIÈRE (Laurent de) Maître menuisier Rue Boucher § Mise en apprentissage chez .., 9 juillet 1703; MC/ET/XII/274
      contrat d'apprentissage; Cherbaudière, Laurent de
    - Menuisier (apprentissage de) § Mise en .. par Chartrier (Nicolas), domestique de son fils René âgé de 17 ans, pour 6 ans chef, Cherbaudière (Laurent de), qui le nourri loge et couche, moyennant 200 livres., 9 juillet 1703; MC/ET/XII/274
      contrat d'apprentissage; Hartrier, Nicolas; Cherbaudière, Laurent de
    - BAILLY (Jean Baptiste) Entrepreneurs des bâtiments du roi rue Copeau ( ? ) Paroisse Saint-Etienne du Mont § Constitution de rente par .., 19 juillet 1703; MC/ET/XII/274
      constitution de rente; Bailly, Jean Baptiste
    - MAURICE (Jean) Maître sculpteur Rue de Charonne § Inventaire après décès de -, 31 août 1703; MC/ET/XII/274
      inventaire; Maurice, Jean
    - GOBESCHE (Germain) Tapissier Fole Saint Louis § Present a leur inventaire après décès., 17 septembre 1703; MC/ET/XII/274
      inventaire; Gobesche, Germain
  - Minutes. 1703, octobre - 1703, décembre, octobre 1703 - décembre 1703; MC/ET/XII/275
    - Mémoires des ouvrages faits à l'église Saint-Louis en exécution du marché du 8 juillet 1701. Compte et quittance. Le 2 ou 20 octobre 1703., 2 octobre 1703 - 20 octobre 1703; MC/ET/XII/275
      compte; quittance; Saint-Louis-en-l'Ile (église)
    - BERTHIER (Nicolas) Architecte juré, entrepreneur de bâtiments - Paris - Rue Neuve § Compte et quittance des ouvrages fait a l'Eglise Saint-Louis par .., 2 octobre 1703; MC/ET/XII/275
      quittance; Berthier, Nicolas
    - CHATTELAIN (Isidore) Architecte juré, entrepreneur de bâtiments Rue de la Vieille Monnaie Paris § Compte et quittance pour les ouvrages faits en l'Eglise Saint-Louis par .., 2 octobre 1703; MC/ET/XII/275
      quittance; Chattelain, Isidore
    - ASSELIN (Germain) Maître maçon Rue Saint-Jacques § Quittance donnée par .., 14 décembre 1703; MC/ET/XII/275
      quittance; Asselin, Germain
    - Quittance donnée par la veuve de Claude Aubry, architecte des bâtiments du Roi, rue du Bout-du-Monde., 21 décembre 1703; MC/ET/XII/275
      quittance; Bout-du-Monde (rue du); Aubry, Claude; architecte
  - Minutes. 1704, janvier - 1704, mars, janvier 1704 - mars 1704; MC/ET/XII/276
    - Caffin (Denis) Serrurier ordinaire des bâtiments rue de l'Echarpe § bail à -, 16 janvier 1704; MC/ET/XII/276
      bail; Caffin, Denis
    - Duchemin (Pierre) maçon rue des Deux Ponts § Bail à .., 4 mars 1704; MC/ET/XII/276
      bail; Duchemin, Pierre
    - Julliet (Charles), marchand orfèvre, quai de l'Horloge du Palais § Cautionnement par .., 17 mars 1704; MC/ET/XII/276
      cautionnement; Julliet, Charles
    - Duchemin (Pierre) maçon rue Saint-Jean de Beauvais § Bail par .., 22 mars 1704; MC/ET/XII/276
    - Rousselet (Claude Etienne) maître graveur à Paris § Signature de .. au contrat de mariage de son frère Paul R., horloger, 31 mars 1704; MC/ET/XII/276
      contrat de mariage; Rousselet, Claude Etienne
    - Rousselet (Paul) horloger rue d'Orléans § Mariage de .., 31 mars 1704; MC/ET/XII/276
      contrat de mariage; Rousselet, Paul
    - Rousselet (Etienne) maître horloger rue d'Orléans § Mariage du fils de .., 31 mars 1704; MC/ET/XII/276
      contrat de mariage; Rousselet, Etienne
  - Minutes. 1704, avril - 1704, juin, avril 1704 - juin 1704; MC/ET/XII/277
    - Isoré (Claude) marchand tapissier Cloître Saint-Thomas du Louvre § Quittance, 1er avril 1704; MC/ET/XII/277
      quittance; Isoré, Claude
    - Taillema (Pierre) horloger au Pont aux Choux § transaction, 4 avril 1704; MC/ET/XII/277
      accord; Taillema, Pierre
    - Boulle (Pierre) ébéniste à Paris § Vente, 24 avril 1704; MC/ET/XII/277
      acte de vente; Boulle, Pierre
    - Boulle (Pierre) ébéniste; rue Mazarine § Mariage de la pupille de .., 11 mai 1704; MC/ET/XII/277
      contrat de mariage; Boulle, Pierre
    - Travers (Jacques) architecte rue Saint Jacques § Cautionnement par .., 17 mai 1704; MC/ET/XII/277
      Travers, Jacques
    - Lafosse (Antoine) Serrurier à Vitry-sur-Seine § bail à .., 3 juin 1704; MC/ET/XII/277
      bail; Lafosse, Antoine
    - Bienassé (Jean) maître serrurier rue Saint Louis § Apprentissage, 11 juin 1704; MC/ET/XII/277
      contrat d'apprentissage; Bienassé, Jean
    - Dogon (Guillaume) maître serrurier à Paris § Alloué (fils du feu ..), 11 juin 1704; MC/ET/XII/277
      Dogon, Guillaume
    - Aubert (Jacques) marchand éventailliste rue Saint Denis § Cautionnement par .., 13 juin 1704; MC/ET/XII/277
      Aubert, Jacques
    - Inventaire après décès de Louis, marquis de Mailly et de Nesles, tant à l'Hôtel de Mailly, rue de Beaune, que dans le château de Nesles. Inventaire des meubles, en exécution de donation faite par Louis, marquis de MAILLY, à Louis de MAILLY, marquis de Nesles, son petit-fils., 28 juin 1704; MC/ET/XII/277
      Tapisseries à sujet: Les conquêtes du Roi; histoire d'Enée; histoire d'Artémise-1000livres, l'Enfant prodigue, histoire de Suzanne.
      Précisions sur les lieux: Nesle (Somme)--Château
      inventaire; donation; Nesle (Somme); Beaune (rue de); Mailly-Nesle, Louis de (1618-1708); Mailly-Nesle, Louis de (1689-1767)
    - Boyer (Pierre) maçon à Vitry-sur-Seine § Titre nouvel, 29 juin 1704; MC/ET/XII/277
      titre nouvel; Boyer, Pierre
    - Creuzé (Michel) marchand joaillier sur le quai de l'Horloge du Palais § Cautionnement par .., 14 juillet 1704; MC/ET/XII/277
      Creuzé, Michel
  - Minutes. 1704, juillet - 1704, septembre, juillet 1704 - septembre 1704; MC/ET/XII/278
    - Lemoine (Charles) architecte rue de la Parcheminerie § Cautionnement par .., 5 juillet 1704; MC/ET/XII/278
      Lemoine, Charles
    - Devis et marché concernant l'église Saint-Louis-en-L'Ile, 14 juillet 1704; MC/ET/XII/278
      Dessins faits par Pierre Bullet, architecte du Roi, pour les travaux de maçonnerie et pilotis qu'il convient de faire pour le prolongement du mur, des piliers et des arcades de la nef de l'église Saint-Louis-en-L'Ile. Il conduira ces travaux.
      marché; Saint-Louis-en-l'Ile (église); Bullet, Pierre; architecte
    - Philippe (Thomas) sculpteur rue Saint Louis § Apprentissage de J.B. Philippe, fils de .. chez Sebastien Slodtz, sculpteur ordinaire du Roi, 14 juillet 1704; MC/ET/XII/278
      contrat d'apprentissage; Philippe, Thomas